臺灣高等法院臺中分院刑事裁定
110年度聲字第3141號
聲  請  人
即  被  告  方兆杰
選任辯護人  林盛煌律師
            許琬婷律師
上列聲請人即被告因公共危險案件（本院案號：110年度交上訴
字第1768號），聲請具保停止羈押，本院裁定如下：
    主  文
聲請駁回。
    理  由
一、聲請人即被告方兆杰（下稱被告）聲請意旨略以：查本案羈
    押被告其理由無非係以：被告犯罪嫌疑重大，且第一審就駕
    駛動力交通工具而吐氣所含酒精濃度達每公升0.25毫克以上
    ，因而致人於死部分，判處被告有期徒刑5年4月，而認有事
    實足認被告有逃亡之虞。惟查，本案應無繼續羈押被告方兆
    杰之原因或必要：
㈠、被告於案發遭羈押至今業於第二審宣判之期間内，確實已深
    刻反省自己，亦自知自己先前輕率、不理性而犯錯誤之嚴重
    性，更明白自己對被害人家屬及社會所造成之損害實屬難以
    彌補，被告一直懊悔不已，亦明白自己應承擔所有應受之法
    律責任，絕無逃避之意，故而於偵查中、第一審及鈞院審理
    中，均係坦承起訴書之全部犯罪，而有接受審判、將來刑之
    執行之悔悟之心，且被告於鈞院審理時，亦坦承自己出於僥
    倖，看到啤酒想說是否可以讓警方誤以為是剛剛才出於緊張
    喝啤酒云云，確實已真正坦承、誠實面對自己的一切錯誤，
    不為任何的逃避。
㈡、被告目前自己無法親自向被害者家屬再次致歉，僅能靠重病
    之父親代自己向被害者及社會大眾致歉，真的覺得自己非常
    不孝，亦對被害人家屬感到十分抱歉，被告現在仍持續每日
    抄寫心經迴向給被害者及其家屬，希望能略為表達自己之歉
    意，雖然為時已晚，且自知難以彌補，但被告仍願窮盡各種
    方式親力與盡力彌補並修復其行為對被害人家屬所造成難以
    彌補的傷害，被告於羈押期間，亦計畫於未來致力公益，舉
    辦義剪與捐款，為社會盡一點微薄之力，並將功德迴向被害
    者及其家屬。
㈢、再由被告於起訴書犯罪事實二之犯罪發生後，乃是肇事後主
    動撥打電話報案，並於現場等待警方抵達，此有台中市政府
    警察局第三分局處理相驗案件初步調查報告暨報驗書發現人
    欄記載「方兆杰」、發現或破案經過欄記載「現場由肇事人
    撥打119報案」（相驗卷頁3)、被告之警詢筆錄記載「我馬
    上報警」、「是我報警的」（偵15720卷頁27、29)可稽，足
    見被告確係於車禍發生後，留於現場，並無任何逃亡之舉，
    足可見被告確實無逃亡或逃亡之虞。
㈣、再者，被告有固定之住居所、有正當職業為美髮師，被告經
    營之理髮店，亦方裝潢而準備營業中，且被告父親鄭正藤罹
    患骨髓炎、糖尿病等疾病，而須持續住院治療，行動非屬方
    便，且亦無謀生之能力，而均由被告一力扶養、照顧，被告
    母親則罹患心臟病、憂鬱症等疾病，身心狀況不佳，亦須被
    告照養，被告與家人之親情羈絆，足使被告了解其利害關係
    ，不可能拋下無謀生能力之父親及方籌備經營不久之理髮店
    事業而僅為逃避將來之審判或刑之執行，是實難想像被告有
    何逃亡之動機。
㈤、被告懇求鈞院能賜予被告一個機會，於被告執行前，能夠准
    予暫時恢復自由，回家與家人團聚，以安排被告父母未來之
    生活照養，並有時間可將被告之理髮店經營事務、團隊安排
    妥善，以求被告將來於刑之執行時，理髮店仍能持續營運，
    從而能持續有收入以實質賠償被害人家屬，使被告可安心接
    受刑之執行。故被告亦願提出重保，甚至被告父母，亦願以
    名下市值至少800萬元之房屋辦理貸款，籌措被告之保證金
    ，而願以提出高額保證金之方式，擔保被告絕無逃亡之虞，
    以確保將來之審判及刑之執行，請給予被告具保之機會。
㈥、綜上所陳，羈押是限制人身自由之最嚴重手段，如以命被告
    提出高額保證金具保，再輔以限制住居等替代手段，應已足
    使被告生心理之強制力，為此，被告願提出具保，以暫時恢
    復被告自由回家中與家人團聚，被告亦願同時接受限制住居
    及定期前往轄區警局報到之處分，請審酌上情，准予被告具
    保停止羈押。
二、按被告經法官訊問後，認為犯罪嫌疑重大，而有逃亡或有事
    實足認為有逃亡之虞者，非予羈押，顯難進行追訴、審判或
    執行者，得羈押之，刑事訴訟法第101條第1項第1款定有明
    文。次按羈押被告之目的，其本質在於確保訴訟程序得以順
    利進行，或為確保證據之存在與真實，或為確保嗣後刑罰之
    執行，而對被告所實施剝奪其人身自由之強制處分。被告有
    無羈押之必要，法院僅須審查被告犯罪嫌疑是否重大，有無
    羈押原因，以及有無賴羈押以保全偵審或執行之必要，由法
    院就具體個案情節予以斟酌決定，如就客觀情事觀察，法院
    許可羈押之裁定或延長羈押之裁定，在目的與手段間之衡量
    並無明顯違反比例原則情形，即無違法或不當可言。又據以
    判斷羈押之要件，並不以嚴格證明為必要，其以自由證明，
    即為充足。復按被告有無繼續羈押之必要，事實審法院本得
    斟酌訴訟進行程度及其他一切情形而為認定，故受羈押之被
    告除確有刑事訴訟法第114條所列情形之一，經具保聲請停
    止羈押不得駁回外，如以其他原因聲請具保停止羈押，其應
    否准許，事實審法院自有認定裁量之權。
三、經查：　　　　
㈠、被告因公共危險案件，前經本院訊問後，認其涉犯刑法第185
    條之3第2項前段、第1項第1款之駕駛動力交通工具而吐氣所
    含酒精濃度達每公升0.25毫克以上，因而致人於死罪，犯罪
    嫌疑重大，且有逃亡或有事實足認為有逃亡之虞，非予羈押
    ，顯難進行追訴、審判或執行，依刑事訴訟法第101條第1項
    第1款之規定，自民國110年9月28日執行羈押；復因前揭羈
    押期限即將屆滿，經本院於同年12月16日訊問被告後，認上
    開羈押理由現仍存在，復有羈押之必要，乃裁定自110年12
    月28日起延長羈押2月等情，有本院訊問筆錄、押票及延長
    羈押裁定附卷可參。
㈡、本件被告涉犯刑法第185條之3第2項之駕駛動力交通工具而吐
    氣所含酒精濃度達每公升0.25毫克以上，因而致人於死罪，
    經原審法院判處有期徒刑5年4月，嗣經本院於110年12月16
    日撤銷改判有期徒刑4年6月，有原審法院110年度交訴字第2
    06號刑事判決及本院110年度交上訴字第1768號刑事判決各
    乙份在卷可參，足見被告犯罪嫌疑重大；又被告所犯雖非最
    輕本刑為5年以上有期徒刑之罪，然其於肇事後員警到場前
    ，逕自前往超商購買酒類飲用，影響其體內酒精濃度之測定
    、妨礙警方偵查，且被告經原審法院及本院宣告之前揭各該
    刑期非短，有逃亡之高度可能，該高度可能性乃本於趨吉避
    凶、脫免刑責及不甘受罰之基本人性，是有事實足認為有逃
    亡之虞，符合刑事訴訟法第101條第1項第1款所規定之羈押
    事由；又本案上開犯行部分尚可上訴最高法院，則國家審判
    及刑罰權有難以實現之危險。本院斟酌全案情節、被告犯行
    所生之危害、對其自由拘束之不利益及防禦權行使限制之程
    度後，認對被告予以羈押之處分係屬適當、必要，且合乎比
    例原則，若以命具保、責付或限制住居等侵害較小之手段，
    均不足以確保後續審判或將來執行程序之順利進行。至被告
    表示願提出高額保證金及同時接受限制住居及定期前往轄區
    警局報到等替代羈押處分部分，因本件仍有羈押被告之必要
    ，已如前述，其前揭主張無從推翻被告具備羈押事由及羈押
    必要性之認定。
㈢、被告聲請意旨稱其已坦承犯行，肇事後主動報案，並於現場
    等待警方抵達，且父母尚待被告照養，並無逃亡之虞，其剛
    開始承租房屋經營理髮廳，尚需親自打理營運事宜，日後方
    有資力賠償被害人家屬云云，然被告之犯後態度，核屬本案
    犯罪事實及量刑之認定，與被告是否有羈押原因與必要性，
    係屬二事，且就被告上開犯行部分，本院認原審未適用自首
    之規定，顯有違誤，予以撤銷，並審酌刑法第57條所列各款
    事由及一切情狀後，已改判處有期徒刑4年6月。再刑事訴訟
    程序關於被告羈押之執行，係為確保國家司法權對犯罪之追
    訴處罰及保障社會安寧秩序而採取之必要手段，與受羈押處
    分人之個人家庭生活機能圓滿，難免衝突，不能兩全，實為
    制度所必然。
四、綜上所述，本件被告仍存有羈押事由並有羈押必要，復無刑
    事訴訟法第114條各款所列不得駁回停止羈押聲請之情形，
    本件聲請具保停止羈押，無從准許，應予駁回。
據上論斷，應依刑事訴訟法第220條，裁定如主文。 　　
中　　華　　民　　國　　110 　年　　12　　月　　29　　日
            刑事第二庭   審判長法　官　何  志  通
                               法　官  石  馨  文
                               法　官  許  月  馨
以上正本證明與原本無異。
如不服本裁定，應於收受送達後5日內向本院提出抗告書狀（須
附繕本）。因疫情而遲誤不變期間，得向法院聲請回復原狀。 

                               書記官  李  妍  嬅   

中　　華　　民　　國　　110 　年　　12　　月　　29　　日